臺灣高等法院臺南分院刑事判決
110年度上訴字第1181號
上  訴  人  
即  被  告  沈育祺

            曾明仁

上列上訴人因傷害案件，不服臺灣臺南地方法院110年度訴字第1
66號中華民國110年8月4日第一審判決（起訴案號：臺灣臺南地
方檢察署109年度調偵字第2530號），提起上訴，本院判決如下
：
    主  文
原判決關於沈育祺部分撤銷。
沈育祺犯傷害罪，累犯，處拘役伍拾伍日，如易科罰金，以新臺
幣壹仟元折算壹日。
其他部分上訴駁回（曾明仁部分）。
    事  實
一、彭尹均與沈育祺為舊識，曾明仁與彭尹均則原不相識，其三
    人於民國109年5月27日晚間9時40分許，均在址設臺南市○○
    區○○街0號之「O○○○館」飲酒。詎彭尹均因故與沈育祺發生
    爭執，心生不滿，彭尹均遂於上開時、地徒手撂倒沈育祺並
    加以毆打，致沈育祺受傷；曾明仁見狀驅前阻止，彭尹均復
    徒手毆打曾明仁成傷（彭尹均對沈育祺、曾明仁傷害部分，
    業據原審判處罪刑確定）。在上述衝突之過程中，沈育祺、
    曾明仁各自基於傷害他人身體之故意，除分別徒手毆打彭尹
    均外，沈育祺並持隨手取得之不明物品攻擊彭尹均，均致彭
    尹均受有外傷合併頭部、眼皮及雙手撕裂傷等傷害（彭尹均
    頭部、眼皮及雙手各經縫合13針、4針及17針）。
二、案經彭尹均訴由臺南市政府警察局新營分局報告臺灣臺南地
    方檢察署檢察官偵查起訴。
    理  由
壹、程序部分
    就本判決所引用之傳聞證據，本件當事人均明示同意有證據
    能力（本院卷第66-70頁），且於本院審理時，經逐一提示
    後，迄於言詞辯論終結前，未聲明異議，本院認該些證據做
    成之過程、內容均具備任意性、合法性，其陳述與本件待證
    事實具有關聯性，合於一般供述證據之採證基本條件，且證
    明力非明顯過低，以之作為證據，均屬適當，依刑事訴訟法
    第159條之5第1項規定，皆有證據能力。 
貳、實體部分
一、認定犯罪事實所憑之證據及理由
　　訊據被告沈育祺、曾明仁對於上述傷害犯行，均坦承不諱（
    本院卷第114頁），核與證人即告訴人彭尹均、證人即在場
    勸阻之翁尚琳等人證述之情節大致相符，復經原審當庭勘驗
    錄有案發經過之監視器錄影影片無誤，有勘驗筆錄在卷可稽
    （本院卷第153至158頁）。此外，復有彭尹均之衛生福利部
    新營醫院診斷證明書、「O○○○館」監視器錄影畫面照片、臺
    灣臺南地方檢察署檢察事務官勘驗筆錄、彭尹均傷勢縫合後
    照片、奇美醫療財團法人柳營奇美醫院110年6月17日（110
    ）奇柳醫字第0828號函暨沈育祺之病情摘要等資料在卷可資
    佐證，堪認被告沈育祺、曾明仁任意性之自白確均與事實相
    符，堪以採信，故被告沈育祺、曾明仁傷害彭尹均之犯行，
    事證明確，均堪認定。
二、論罪科刑
  ㈠核被告沈育祺、曾明仁所為，各係犯刑法第277條第1項之傷
    害罪。又其等二人雖均出手毆打告訴人彭尹均，然由本案初
    係因告訴人與被告沈育祺飲酒過程中之細故紛爭所致之突發
    衝突，之後被告曾明仁才又與告訴人發生肢體衝突，被告沈
    育祺之後方再加入毆打對告訴人等情觀之，尚難認被告沈育
    祺、曾明仁間有共同傷害告訴人之犯意聯絡，附此敘明。
  ㈡被告沈育祺前因犯公共危險案件，經原審以108年度交簡字第
    768號判決判處有期徒刑4月確定，於109年3月10日易服社會
    勞動執行完畢，有臺灣高等法院被告前案紀錄表存卷可參，
    其於5年內故意再犯本件有期徒刑以上之罪，為累犯；且被
    告沈育祺前即無視酒駕之禁令而故意犯罪，尚非偶然犯罪之
    人，復因細故而犯本件傷害犯行，可見其刑罰反應力格外薄
    弱，自我控管之能力欠缺，未能自前所受之刑之執行記取教
    訓，主觀上有特別之惡性，並無司法院釋字第775號解釋意
    旨所指應裁量不予加重最低本刑，否則將致過苛或罪刑不相
    當之情形，爰依刑法第47條第1項規定加重其刑。
參、上訴說明
一、撤銷改判（被告沈育祺）部分
　㈠撤銷改判之理由
　　原審認被告沈育祺傷害犯行，事證明確，予以論罪科刑，固
    非無見。惟查，被告沈育祺於原審判決後，業已與告訴人達
    成和解，分期賠償告訴人，有和解筆錄影本在卷可查（見本
    院卷第121-122頁），原審未及審酌被告沈育祺此一量刑有
    利事項，其量刑應有未當。被告沈育祺上訴以此指摘原判決
    量刑不當（原上訴意旨仍有主張防衛過當，但於本院審理時
    ，表明不再以此為上訴理由，見本院卷第114頁），其上訴
    應有理由，自應由本院撤銷改判。
  ㈡量刑
　　審酌被告沈育祺與告訴人原為舊識，竟不知自制，理性解決
    紛爭，僅因細故即彼此互毆成傷，所為並無足取，衡告訴人
    係最先出手攻擊之人，被告沈育祺曾持不明物品攻擊告訴人
    ，導致告訴人受有前述傷害之犯罪情節及對告訴人所生之危
    害程度，被告被告沈育祺坦承犯行，且已與告訴人達成和解
    ，分期賠償告訴人，有前述和解筆錄在卷可查 ，再參酌被
    告沈育祺自陳學歷為國中畢業，未婚、無小孩，現留職停薪
    之智識程度、家庭、經濟與生活狀況等一切情狀，量處如主
    文第二項所示之刑，並諭知易科罰金之折算標準，以示懲儆
    。
二、上訴駁回（被告曾明仁）部分　　
　㈠原判決以被告曾明仁犯前述傷害犯行，事證明確，並審酌被
    告曾明仁與告訴人本不相識，竟不思尋求適當方式排解友人
    沈育祺與告訴人間衝突，恣意與告訴人互毆致告訴人受傷之
    犯罪動機，告訴人受有前述傷害之犯罪危害程度，坦承犯行
    ，但未與告訴人和解，賠償告訴人之犯後態度，所為無足取
    。惟念被告彭尹均、沈育祺、曾明仁終能於本院審理時坦承
    犯行不諱，兼衡被告彭尹均係最先出手攻擊之人，被告彭尹
    均、沈育祺均曾持不明物品攻擊對方等犯罪情節與所生危害
    ，並審酌被告曾明仁之智識程度、家庭、經濟、生活狀況等
    情狀量處有期徒刑2月，如易科罰金，以新臺幣1千元（下同
    ）折算1日，核其認事用法並無不當，量刑亦屬妥適。
　㈡被告曾明仁以其年已逾六旬，現因疫情無法外出從事板模工
    作，無錢可易科罰金為由，上訴情求給予緩刑。惟查，原審
    判處被告曾明仁有期徒刑2月，如易科罰金，以1千元折算1
    日，業已量處有期徒刑之最低刑度，實已從輕，且被告曾明
    仁於本院審理時，並未與告訴人達成和解，原審之量刑基礎
    並無變更，難認有何量處輕於原審刑度之理由；另被告曾明
    仁前於108年間因酒後駕車之公共危險犯行，經原審法院判
    處有期徒刑5月確定，與宣告緩刑要件不合。是被告曾明仁
    上訴請求從輕量刑及給予緩刑宣告，均無理由，應予駁回。
據上論斷，應依刑事訴訟法第369條第1項前段、第368條，判決
如主文。
本案經檢察官李政賢提起公訴，檢察官章京文到庭執行職務。
中　　華　　民　　國　　111 　年　　1 　　月　　25　　日
                  刑事第五庭    審判長法  官　蔡廷宜
                                      法  官　翁世容
                                      法　官  林坤志
以上正本證明與原本無異。
如不服本判決應於收受送達後20日內向本院提出上訴書狀，其未
敘述上訴理由者，並得於提起上訴後20日內向本院補提理由書（
均須按他造當事人之人數附繕本）「切勿逕送上級法院」。
                  　　　　　          書記官　凌昇裕
中　　華　　民　　國　　111 　年　　1 　　月　　25　　日
附錄所犯法條：
刑法第277條第1項
傷害人之身體或健康者，處5年以下有期徒刑、拘役或50萬元以
下罰金。